【裁判字號】    94,訴,3759
【裁判日期】    950309
【裁判案由】    侵權行為損害賠償
【裁判全文】
臺灣臺北地方法院民事判決              94年度訴字第3759號
原      告  甲○○
被      告  乙○○
                        4樓
上列當事人間因被告過失傷害案件，經原告提起刑事附帶民事訴
訟，請求侵權行為損害賠償事件，經本院刑事庭裁定移送前來，
本院於中華民國95年2月21日言詞辯論終結，判決如下：
    主  文
被告應給付原告新台幣柒萬陸仟貳佰壹拾貳元，及自民國九十四
年五月六日起至清償日止，按年息百分之五計算之利息。
原告其餘之訴駁回。
訴訟費用由被告負擔十分之一，餘由原告負擔。
本判決於原告以新台幣貳萬伍仟元供擔保後，得假執行。
原告其餘假執行之聲請駁回。
    事實及理由
一、原告主張：其於民國（下同）92年11月5日遭被告騎乘機車
    撞傷，受有第十二胸椎骨折、腹椎間盤突出等傷害，而受有
    下列之損害：
（一）醫藥費支出：中西醫醫藥費共新台幣（下同）4,544元；
      93 年3月至6月，每星期吃漢藥，每次醫藥費350元，共
      5600 元。
（二）車費：自交通事故發生起至93年6月，共8個月，每星期車
      費200元，共6,400元。
（三）工資：因11個月無法工作，每個月工資29,000元，共損失
      319,000元；又其先生為了照顧其，有3個月沒工作，每月
      工資為24,000元，共損失72,000元。
（四）營養費：因天天吃藥，身體受到嚴重的傷害，所以請求營
      養費100,000元。
（五）精神賠償：事故發生到現在，被告並無誠意賠償，原告將
      近一年沒工作，天天吃藥，精神上受到極大的傷害，現在
      只要天氣變化或做事累一點，腰都會痛，故請求精神賠償
      30萬元。
    並聲明：(1)被告應賠償原告新台幣807,544元，並自起訴狀
    繕本送達之翌日起至清償日止，按年息百分之5計算之利息
    。(2)願供擔保准予宣告假執行。
二、被告則以：其對於本件行車過失造成原告受傷並無意見，但
    原告只住院兩天就出院，受傷並非如此嚴重，況診斷書所顯
    示之病情可能是之前的舊傷，若都要原告負擔，並不合理等
    語置辯，並聲明：原告之訴駁回。
三、本件被告於92年11月5日下午5時許，騎乘車牌號碼BGS-757
    號重型機車，沿臺北市中正區○○○路○段第二車道由南往
    北方向行駛，至下午5時10分許，行經重慶南路段與凱達格
    蘭大道交岔路口時，乙○○本應注意車前狀況，並隨時採取
    必要之安全措施，以避免危險之發生，而依當時之天候晴、
    暮光、路面乾燥、無缺陷、無障礙物、視距良好，顯無不能
    注意之情形，竟疏未注意及上開規定，貿然前行，致所騎重
    度機車右前車頭，自後撞及甲○○所騎乘腳踏車之左後側，
    使原告人車倒地，因此受有第十二胸椎骨折、腹椎間盤突出
    等傷害，被告並經本院判處有期徒刑3月，如易科罰金，以
    300元折算一日確定等情，有診斷證明書、本院94年度交易
    字第24號判決附卷可參，並經本院調閱上開刑事卷宗審閱無
    誤，且為兩造所不爭執，自堪信為真實。被告因過失
四、按因故意或過失，不法侵害他人權利者，負損害賠償責任；
    不法侵害他人之身體或健康者，對於被害人因此喪失或減少
    勞動能力，或增加生活上之需要時，應負損害賠償責任；不
    法侵害他人之身體、健康者，被害人雖非財產上之損害，亦
    得請求賠償相當之金額；損害賠償之範圍，除法律或契約另
    有訂定外，應以填補債權人所受損害及所失利益為限，民法
    第184條第1項前段、第193條第1項、第195條第1項、第216
    條分別定有明文。本件因被告之過失行為，造成原告甲○○
    受有第十二胸椎骨折、腹椎間盤突出等傷害，茲將原告得請
    求之金額分述如下：
（一）醫療費部分：
    本件原告於92年11月5日遭被告撞傷後即以救護車送入臺大
    醫院急診，經診斷第十二胸椎骨折、腹椎間盤突出症，並於
    治療後次日離院等情，有臺大醫院診斷證明書可證，被告於
    車禍前尚可騎乘腳踏車，車禍之後須以束腹式背架保護固定
    其背部以免疼痛，足見上開傷勢顯係本件車禍所造成，被告
    辯稱係舊傷云云，委無足採。又經本院審核原告所提之醫療
    單據，扣除證明費後原告共支出醫療費用3,004元，有臺大
    醫院醫療費用收據附卷可參，至原告另主張其自93年3月至6
    月每星期吃漢藥，每次醫藥費350元，共支出5600元，然原
    告對此並未提出任何單據以實其說，且該支出是否與本件傷
    害有因果關係亦未見原告舉證，故其此部份之請求無理由。
    是以，原告因本件車禍支出之醫藥費用為3,004元，逾此部
    份之請求並無理由，不應准許。
（二）增加生活上需要費用之部分：
    (1)原告雖主張其自交通事故發生起至93年6月，共8個月，每
      星期車費200元，共支出6,400元，又因天天吃藥，身體受
      到嚴重的傷害，所以請求營養費100,000元云云，然原告
      對於支出上開費用並未舉證以實其說，其請求尚屬無據，
      不應准許。
    (2)至原告主張其先生為了照顧其，有3個月沒工作，請求工
      資損失72,000元云云，然此非原告之損失，自不得請求。
      又按親屬間之看護，雖因出於親情而未支付該費用，但其
      所付出之勞力，顯非不能以金錢為評價，此種基於身份關
      係之恩惠，自不能加惠於加害人，仍應比照一般看護情形
      ，認被害人受有相當看護費之損害。然原告所受傷勢僅是
      背部疼痛，不至於影響日常生活活動能力等情，有臺大醫
      院95年1月18日校附醫秘字第0950200354號函附卷可參，
      是原告並無看護之必要，其主張家人看護而增加生活上需
      要，亦無理由。
（三）工作損失部分：
      原告雖主張因本件車禍有11個月無法工作云云，然原告因
      本件車禍所受傷勢為第十二胸椎體骨折，但並未有脊髓神
      經壓迫之現象，經以束腹式背架保護固定其背部後，次日
      即離院，該傷害於發生後約4到6週內將有背部疼痛之現象
      ，導致身體直立與活動不便，此等疼痛多半不致影響日常
      生活活動能力，至於是否影響工作，則視該工作是否需要
      頻繁的背部活動及荷重等體力勞動而定等情，有臺大醫院
      95 年1月18日校附醫秘字第0950200354號函附卷可參，本
      件原告於車禍發生時擔任家庭清潔打掃工作，其打掃時須
      動到背部力量，則其背部疼痛勢必將影響其工作，然其背
      部疼痛既於6週即可回復，則本院認其不能工作之期間為6
      週，又被告當時每月收入為29,000元（平均一天約967元
      ），有雇主林錦燕、鍾蘇燕所出具之證明書可稽，是原告
      因本件車禍受傷期間不能工作之損失為23,208元（967×
      24 =23,208），逾此部分之請求為無理由，不應准許。
（四）精神慰撫金部分：
      原告因被告之侵權行為，致受有第十二胸椎骨折、腹椎間
      盤突出等傷害，身心受創，自得請求非財產上之損害，爰
      審酌原告擔任家庭清潔工作、每月收入29,000元，名下無
      任何財產，而被告年22歲為學生，名下有汽車一部等兩造
      身分、地位及經濟狀況等一切情況後，認原告請求精神慰
      撫金30萬元尚嫌過高，應以5萬元為適當。
（五）綜上所述，原告得請求之金額共為76,212元（計算式：
      3,004＋23,208＋50,000＝76,212 ）。
五、從而，原告依據侵權行為法律關係，請求被告給付原告
    76,212元，及自起訴狀繕本送達之翌日起（即94年5月6日）
    至清償日止，按年息5%計算之利息，為有理由，逾此範圍則
    無理由，應予駁回。
六、因本案事證已臻明確，兩造其餘主張陳述及所提之證據，經
    本院斟酌後，認與判決結果不生影響，均毋庸再予論述，附
    此敘明。
七、原告陳明願供擔保聲請宣告假執行，經核原告勝訴部分，於
    法並無不合，爰酌定相當擔保金額准許之。至原告敗訴部分
    ，其假執行之聲請失所依據，爰併予駁回。
八、結論，本件原告之訴一部有理由、一部無理由，並依民事訴
    訟法第79條、第390條第2項，判決如主文。
中    華    民    國    95    年    3     月    9     日
                  民事第五庭    法  官  蔡如琪
以上正本係照原本作成
如對本判決上訴，須於判決送達後20日內向本院提出上訴狀
中    華    民    國    95    年    3     月    9     日
                                書記官  劉寶鈴


司法院資訊處製作；財團法人民間司法改革基金會備份。
